臺灣臺中地方法院交通事件裁定　　　　 94年度交聲字第663號
原處分機關　交通部公路總局臺中區監理所豐原監理站
受處分人　　甲○○
上列受處分人因違反道路交通管理處罰條例案件，對於交通部公
路總局豐原監理站民國九十四年九月三十日所為之裁決（豐監稽
違字第裁六三─ＨＢ0000000號裁決書），聲明異議，本
院裁定如下：
    主  文
異議駁回。
    理  由
一、原處分機關略以：受處分人甲○○，於民國九十四年九月十
    四日二十二時許，在臺中縣豐原市○○○路與水源路口處，
    駕駛車號七三六一─ＧＡ號自小客貨車，因：「於駕駛執照
    吊扣期間駕駛汽車，且酒精濃度超過規定標準（每公升○‧
    二五毫克）」之違規，遭臺中縣警察局交通隊員警當場舉發
    ，受處分人依指定期限到案提出申訴，經查證違規屬實，該
    站遂於九十四年九月三十日以豐監稽違字第裁六三─ＨＢ0
    000000號裁決書，裁處違反道路交通管理處罰條例第
    三十五條第二項、第六十七條之規定，處罰鍰新臺幣（下同
    ）六萬元整，並吊銷汽車駕駛執照，三年內禁考，逾期則依
    違反道路交通管理事件統一裁罰標準表及裁決書處罰主文裁
    處，於法並無不合等語。
二、本件受處分人甲○○則以：因酒後駕車肇事罰六萬元，經警
    方酒測值達○‧二五毫克，屬標準之內，覺得刑罰太重，吊
    銷三年，因工作要跑外縣市，諸多不便，請重新判決，給予
    改過自新機會；紅單開的是三十五條一項一款，裁決書是三
    十五條二項，爰聲明異議云云。
三、按汽車駕駛人，駕駛汽車經測試檢定有酒精濃度超過規定標
    準者，處一萬五千元以上六萬元以下罰鍰，並當場移置保管
    其車輛及吊扣其駕駛執照一年；因而肇事致人受傷者，並吊
    扣其駕駛執照二年；汽車駕駛人經依前項規定吊扣駕駛執照
    ，並於吊扣期間再有前項情形者，「處六萬元罰鍰」，並當
    場移置保管其車輛及吊銷其駕駛執照；汽車駕駛人，曾依第
    三十五條第二項前段之規定吊銷駕駛執照者，「三年內不得
    考領駕駛執照」。汽車駕駛人有飲用酒類後其吐氣所含酒精
    濃度超過每公升○‧二五毫克以上者，不得駕車；汽車駕駛
    人，因違反本條例及道路交通安全規則之規定，受吊扣或吊
    銷駕駛執照處分時，吊扣或吊銷其持有各級車類之駕駛執照
    。道路交通管理處罰條例第三十五條第一項第一款、第二項
    、第六十七條第二項、道路交通安全規則第一百十四條第二
    款與違反道路交通管理事件統一裁罰標準表分別定有明文。
四、經查：本件受處分人甲○○，於上開時、地，駕駛車號七三
    六一─ＧＡ號自小客貨車，因於駕駛執照吊扣期間駕駛汽車
    ，且酒精濃度超過規定標準（每公升○‧二五毫克）之違規
    事實，經原舉發機關員警當場查獲舉發等情，非但為受處分
    人於其異議狀所不爭執，並有受處分人親自簽名其上之原舉
    發機關違反道路交通管理事件通知單與裁決書等在卷可稽。
    受處分人雖以上開情詞置辯，惟查：受處分人前於九十三年
    十二月二十四日，曾駕駛ＳＧ─八五四六號車，因駕駛汽車
    酒精測定值超過標準值，遭國道公路警察局第三大隊依法舉
    發，並處以吊扣駕照之處分，此亦有監理機關九十四年九月
    二十九日之違規查詢報表在卷可佐。是受處分人於九十四年
    九月十四日，再發生有本件駕駛汽車酒精測定值超過標準值
    之違規案件，符合本條例第三十五條第二項及第六十七條第
    二項之規定。再者，依據刑法第十條第一項規定：「稱以上
    、以下、以內者，俱連本數計算」，法令既規定酒精濃度之
    規定標準值為每公升○‧二五毫克以上即當處罰，自應包括
    每公升○‧二五毫克本數在內。是本件受處分人之酒精測定
    值，已超過標準值每公升○‧二五毫克，應予處罰無疑。本
    院經查亦無任何證據足資證明執勤警員有捏造事實或違法取
    締之情事，則執勤警員本其加強道路交通管理、維護交通秩
    序、確保交通安全職責所為之當場舉發，自應受到合法、正
    確而真正之推定。是受處分人確有於駕駛執照吊扣期間駕駛
    汽車，且駕車經測試檢定有酒精濃度超過規定標準之違規事
    實，堪以認定，受處分人指摘原舉發不當，尚屬無據。從而
    ，原處分機關據以援引上開規定，裁處罰鍰六萬元整，並吊
    銷汽車駕駛執照，三年內禁考，逾期則依裁決書處罰主文規
    定處罰，並無不當，本件異議為無理由，應予駁回。
五、據上論斷，應依道路交通管理處罰條例第八十七條、道路交
    通案件處理辦法第十九條規定，裁定如主文。
中　　華　　民　　國　　94　　年　　10　　月　　14　　日
                  交通法庭  法　官  張清洲
以上正本證明與原本無異。
如不服本裁定，應於送達後五日內，向本院提出抗告狀。
                            書記官　沈筱玲
中　　華　　民　　國　　94　　年　　10　　月　　14　　日
